臺灣臺南地方法院刑事判決　　　　　　　100年度訴字第354號
公　訴　人　臺灣臺南地方法院檢察署檢察官
被　　　告　林奕安
　　　　　　林子祐
上列被告因搶奪等案件，經檢察官提起公訴（100年度偵字第190
9、2228號），被告2人於本院準備程序中，先就被訴事實均為有
罪之陳述，經本院合議庭裁定改由受命法官獨任進行簡式審判程
序，判決如下：
    主  文
林奕安共同犯竊盜罪，共陸罪，均累犯，各處如附表編號一至六
所示之刑；又共同犯搶奪未遂罪，累犯，處有期徒刑肆月；又共
同犯搶奪罪，累犯，處有期徒刑玖月；又共同犯非法由自動付款
設備取財罪，累犯，處有期徒刑伍月。應執行有期徒刑貳年肆月
，扣案機車鑰匙壹支沒收。
林子祐共同犯竊盜罪，共陸罪，均累犯，各處如附表編號一至六
所示之刑；又共同犯搶奪未遂罪，累犯，處有期徒刑肆月；又共
同犯搶奪罪，累犯，處有期徒刑捌月；又共同犯非法由自動付款
設備取財罪，累犯，處有期徒刑肆月。應執行有期徒刑貳年貳月
，扣案機車鑰匙壹支沒收。
    事  實
一、林奕安前於民國94年間，因犯搶奪等案件，經本院以94年度
    簡字第401號判決應執行有期徒刑8月確定，於95年3月22日
    縮刑期滿執行完畢；林子祐則於98年間，因犯詐欺案件，經
    本院以98年度簡字第2139號判決判處有期徒刑3月確定，於
    99年8月1日縮刑期滿執行完畢。詎林奕安、林子祐均猶不思
    悛悔，竟均於前揭有期徒刑執行完畢5年內，又為下列行為
    ：
  (一)林奕安、林子祐共同意圖為自己不法之所有，而基於竊取他
    人財物之犯意聯絡，均乘如附表編號1至6所示機車無人看管
    之際，分別於附表編號1至6所示時、地，以林奕安持其所有
    之機車鑰匙1支發動機車引擎，林子祐在旁把風之分工方式
    ，竊取如附表編號1至6所示之他人機車得逞（林奕安、林子
    祐各次竊盜行為之時間、地點、手段、所得財物均詳如附表
    編號1至6所示）。
  (二)林奕安、林子祐於100年2月8日晚間6時30分許，騎乘如附表
    編號6所示竊得之機車行經臺南市○區○○路533巷43弄口，
    因見某姓名、年籍不詳之成年女子獨自步行，認有機可乘，
    即共同意圖為自己不法之所有，基於搶奪他人財物之犯意聯
    絡，由林子祐騎乘上開機車至該名女子附近，再由林奕安乘
    該名女子不及防備之際，著手掠取該名女子所持之皮包，欲
    共同以此方式奪取該名女子之皮包，惟因林奕安出手後未能
    掠得上開皮包，又恐事跡敗露而旋由林子祐接應離去，故未
    得逞。
  (三)林奕安、林子祐於同日晚間10時10分許，騎乘上開機車行經
    臺南市○○區○○路108號前，因見吳佩珊獨自步行，認有
    機可乘，即共同意圖為自己不法之所有，基於搶奪他人財物
    之犯意聯絡，由林子祐騎乘上開機車至吳佩珊附近把風，再
    由林奕安下車快步經過吳佩珊旁，乘吳佩珊不及防備之際，
    徒手掠取吳佩珊肩揹之米白色手提袋1只（內有筆袋1個、筆
    記本1本、手機1支及內裝現金新臺幣〔下同〕6,000元、身
    分證、健保卡、郵局提款卡兼信用卡、彰化商業銀行提款卡
    與中國信託商業銀行提款卡各1張之米色皮夾1只），共同以
    此方式奪取吳佩珊之上開手提袋得手，旋由林子祐騎乘上開
    機車搭載林奕安逃逸。
  (四)林奕安與林子祐搶得吳佩珊上開手提袋後，因見其內皮夾裝
    有吳佩珊之郵局提款卡及身分證件，竟又起意以該提款卡提
    領吳佩珊帳戶內之款項，而共同意圖為自己不法之所有，基
    於非法由自動付款設備取財之犯意聯絡，於100年2月8日晚
    間10時10分許後之該日晚間某時，一同前往臺南市○○區○
    ○路2段239號統一超商內，推由林奕安冒充吳佩珊本人，將
    吳佩珊上開郵局提款卡插入超商內設之自動櫃員機內，並輸
    入以吳佩珊之生日數字組成之密碼，共同以此不正方法提領
    吳佩珊郵局帳戶內之款項17,000元得逞。
二、嗣因吳佩珊遭搶奪上開手提袋時曾記下林奕安、林子祐2人
    騎乘之上開機車之部分車號，且及時發現郵局帳戶內款項遭
    提領，隨即報警處理，經警據報調閱路口監視器，發現林奕
    安、林子祐係騎乘如附表編號6所示之贓車犯案，而為警於
    100年2月10日凌晨0時35分許，在臺南市○○區○○街317號
    前發現林奕安騎乘上開機車而予攔檢，並為警扣得林奕安所
    有行竊用之機車鑰匙1支及林奕安與林子祐犯上開「一、(三)
    」及「一、(四)」所示犯行所得經花用部分後剩餘之現金19,7
    00元（款項業經發還與吳佩珊領回），乃循線查悉如附表編
    號6及上開「一、(三)」、「一、(四)」所示之犯行。林奕安遂
    在有偵查犯罪權限之公務員或機關知悉或發覺其和林子祐為
    如附表編號1至5所示竊盜犯行及上開「一、(二)」所示搶奪犯
    行之行為人前，即主動向員警表明上開各次犯行而自首，始
    為警查獲如附表編號1至5及上開「一、(二)」所示之犯行。
三、案經臺南市政府警察局第二分局報告臺灣臺南地方法院檢察
    署檢察官偵查起訴。
    理  由
一、按本件被告林奕安、林子祐所犯均為死刑、無期徒刑、最輕
    本刑3年以上有期徒刑以外之罪，亦非屬高等法院管轄之第
    一審案件，其2人於本院準備程序中，先就被訴事實均為有
    罪之陳述，經告知簡式審判程序之旨，並聽取檢察官、被告
    林奕安及林子祐之意見後，本院合議庭依刑事訴訟法第273
    條之1第1項裁定進行簡式審判程序，是本案之證據調查，依
    同法第273條之2規定，不受同法第159條第1項、第161條之2
    、第161條之3、第163條之1，及第164條至第170條所規定證
    據能力認定及調查方式之限制，合先敘明。
二、上開犯罪事實，業據被告林奕安、林子祐於警詢、偵查、本
    院準備程序及審理中均坦承不諱，並分別有下列證據可資參
    照：
  (一)就上開事實欄「一、(一)」所示竊取如附表編號1至6所示機車
    之犯行，分別有如附表編號1至6所示之各項客觀證據在卷可
    稽，且有被告林奕安帶同員警至現場蒐證之照片共16張附卷
    可資參佐（警卷第38至45頁）。
  (二)就上開事實欄「一、(二)」所示之犯行，有證人即共同被告林
    奕安、林子祐2人之證述可互為對照映證，且有現場蒐證照
    片1張存卷可查（警卷第46頁）；參酌證人即共同被告林奕
    安、林子祐就上開犯行證述之犯罪手法、經過等細節，與其
    2人所共犯如上開事實欄「一、(三)」所示搶奪犯行之犯罪模
    式極為相近，堪信被告林奕安、林子祐供述其2人係因缺款
    花用而起意搶奪路人財物，故而犯下上開事實欄「一、(二)」
    及「一、(三)」2次搶奪犯行等語，確與事實相符。
  (三)就上開事實欄「一、(三)」及「一、(四)」所示之犯行，業經證
    人即被害人吳佩珊於警詢中指述歷歷（警卷第10至14頁），
    且有證人吳佩珊出具之贓物認領保管單1張、扣案款項之照
    片2張在卷可參（警卷第9頁、警卷第47至48頁）。
  (四)綜上，足證被告林奕安、林子祐上開任意性之自白，確均與
    事實相符。是本件事證明確，被告林奕安、林子祐各該犯行
    均洵堪認定，應予依法論科。
三、核被告林奕安、林子祐所為如上開事實欄「一、(一)」所示竊
    取如附表編號1至6所示機車之行為，各均係犯刑法第320條
    第1項之竊盜罪。而按刑法上之搶奪罪，係以意圖為自己或
    他人不法之所有，用不法之腕力，乘人不備或不及抗拒之際
    ，公然掠取在他人監督支配範圍內之財物，移轉於自己實力
    支配下為構成要件（最高法院70年度臺上字第4046號判決意
    旨參照）；被告林奕安、林子祐所犯如上開事實欄「一、(二)
    」及「一、(三)」所示之行為，均係乘被害人不及防備之際，
    猝然徒手奪取被害人支配範圍內之財物，核其2人所犯如上
    開事實欄「一、(二)」所示之行為，各係犯刑法第325條第3項
    、第1項之搶奪未遂罪，其2人所犯如上開事實欄「一、(三)」
    所示之行為，則各係犯同法第325條第1項之搶奪罪。次按刑
    法第339條之2第1項之以不正方法由自動付款設備取得他人
    之物罪，其所謂「不正方法」，係泛指一切不正當之方法而
    言，並不以施用詐術為限，例如以強暴、脅迫、詐欺、竊盜
    或侵占等方式取得他人之提款卡及密碼，再冒充本人由自動
    提款設備取得他人之物，或以偽造他人之提款卡由自動付款
    設備取得他人之物等，均屬之（最高法院94年度臺上字第40
    23號判決意旨參照）；是被告林奕安、林子祐如上開事實欄
    「一、(四)」所示於搶得證人吳佩珊之提款卡後，推由被告林
    奕安冒充為證人吳佩珊本人，以該提款卡插入自動櫃員機，
    並輸入證人吳佩珊之生日數字組成之密碼而提領款項之行為
    ，應各係犯刑法第339條之2第1項之非法由自動付款設備取
    財罪。被告林奕安、林子祐就上開各項犯行，均有犯意之聯
    絡及行為之分擔，各應論以共同正犯。被告林奕安、林子祐
    所為如上開事實欄「一、(一)」所示之6次竊盜犯行、如上開
    事實欄「一、(二)」所示之搶奪未遂犯行、如上開事實欄「一
    、(三)」所示之搶奪既遂犯行，及如上開事實欄「一、(四)」所
    示之非法由自動付款設備取財犯行，犯意各別，所犯時間、
    地點均不相同，行為互殊，為數罪，應予分論併罰。又被告
    林奕安、林子祐前曾分別於95年3月22日及99年8月1日受如
    事實欄所載之有期徒刑執行完畢，其2人於受有期徒刑執行
    完畢後5年內，故意再犯本件有期徒刑以上之9罪，均為累犯
    ，各均應依刑法第47條第1項規定，加重其刑。再被告林奕
    安、林子祐所為如上開事實欄「一、(二)」所述之犯行，係已
    著手於搶奪行為之實行，然尚未得手財物，為未遂，爰依刑
    法第25條第2項之規定，按既遂犯之刑度減輕之。另被告林
    奕安於違犯如上開事實欄「一、(一)」所示竊取如附表編號1
    至5所示機車之犯行及如上開事實欄「一、(二)」所示搶奪未
    遂之犯行後、未被有偵查犯罪權限之公務員或機關發覺其與
    被告林子祐為上開犯行之行為人前，即主動向員警供述其與
    被告林子祐之上開各項行徑，並接受檢、警偵訊，有被告林
    奕安之警詢筆錄2份及100年4月9日員警陳國棟出具之報告1
    份在卷可稽（警卷第1至3頁，本院卷第44至45頁），則被告
    林奕安就上開犯行部分，顯係對未發覺之犯罪自首而接受裁
    判；參以被告林奕安自始坦承上開搶奪犯行，並就犯罪情節
    均供述明確等情，堪認其確出於悔悟而自首上開犯行，爰依
    刑法第62條前段之規定，就被告林奕安所犯上開5次竊盜罪
    及1次搶奪未遂罪減輕其刑。被告林奕安就上開事實欄「一
    、(一)」所示竊取如附表編號1至5所示機車之竊盜罪部分均應
    依法先加後減之，就上開事實欄「一、(二)」所示搶奪未遂罪
    部分應依法先加後遞減之；被告林子祐就上開事實欄「一、
    (二)」所示搶奪未遂罪部分則應依法先加後減之。茲審酌被告
    林奕安前曾犯有手法相類之搶奪等前科，被告林子祐亦有詐
    欺等財產犯罪前科，有前引其2人之臺灣高等法院被告前案
    紀錄表附卷可憑，竟均仍不思悛悔，再犯本案，顯見其2人
    法紀觀念均屬淡薄，未能自前所受刑之執行記取教訓，且被
    告林奕安、林子祐均正值青壯，猶不思循正途賺取所需，竟
    隨機任意竊取、搶奪他人財物，或以不正方法由自動付款設
    備取得他人財物，更顯見其2人漠視他人財物之所有權，守
    法意識薄弱，復係於短時間內犯下前述各項犯行，對民眾財
    產安全及社會治安均非無相當危害，殊為不該，惟念被告林
    奕安、林子祐犯後就上開犯行均坦承不諱，表現悔意，部分
    犯行並係因被告林奕安主動供述始能查獲，犯後態度尚佳，
    兼衡被告林奕安、林子祐因犯罪所獲之部分物品亦經尋回後
    由被害人領回，及其2人犯罪時所採之手段、分工之情形、
    所造成之損害及犯罪所得之金額，暨其2人之學歷、家庭狀
    況等一切情狀，分別量處如主文所示之刑，並分別定其2人
    之應執行之刑，以示懲儆。扣案機車鑰匙係被告林奕安所有
    ，並供其與被告林子祐共犯如上開事實欄「一、(一)」所示6
    次竊盜犯行乙情，業經被告林奕安供明在卷（本院卷第18頁
    、第82頁），自應併依刑法第38條第1項第2款之規定，及本
    於共犯責任共同之法理，在其2人所犯上開6次竊盜犯行之罪
    刑項下均宣告沒收之。至扣案安全帽2頂、外套1件、上衣3
    件、購物手提袋1個等物，分別係被告林奕安、林子祐日常
    穿戴或使用之物，扣案榔頭1支則係被告林子祐拾得之物，
    且未經被告林奕安、林子祐用於上開各項犯行等節，亦據被
    告林奕安、林子祐供述一致（本院卷第82頁），復無證據證
    明該等物品與本案有何關聯，自均無從諭知沒收，併此敘明
    。
據上論斷，應依刑事訴訟法第273條之1第1項、第299條第1項前
段，刑法第28條、第320條第1項、第325條第1項、第3項、第339
條之2第1項、第25條第2項、第47條第1項、第62條前段、第38條
第1項第2款、第51條第5款，刑法施行法第1條之1第1項、第2項
前段，判決如主文。
本案經檢察官蘇榮照到庭執行職務
中    華    民    國   100    年    4     月    27    日
                        刑事第七庭    法  官   蔡盈貞
以上正本證明與原本無異。
如不服本判決應於收受本判決後10日內向本院提出上訴書狀，並
應敘述具體理由。其未敘述上訴理由者，應於上訴期間屆滿後20
日內向本院補提理由書狀（均須按他造當事人之人數附繕本）「
切勿逕送上級法院」。
                                      書記官   陳玉芬
中    華    民    國   100    年    4     月    27    日
附錄論罪科刑法條：
中華民國刑法第320條第1項
（普通竊盜罪）
意圖為自己或第三人不法之所有，而竊取他人之動產者，為竊盜
罪，處5年以下有期徒刑、拘役或5百元以下罰金。
中華民國刑法第325條
（普通搶奪罪）
意圖為自己或第三人不法之所有，而搶奪他人之動產者，處6月
以上5年以下有期徒刑。
因而致人於死者，處無期徒刑或7年以上有期徒刑，致重傷者，
處3年以上10年以下有期徒刑。
第1項之未遂犯罰之。
中華民國刑法第339條之2第1項
（違法由自動付款設備取得他人之物之處罰）
意圖為自己或第三人不法之所有，以不正方法由自動付款設備取
得他人之物者，處3年以下有期徒刑、拘役或1萬元以下罰金。
附表：
┌─┬────┬─────┬────────┬─────┬────────┬──────────┬─────────┐
│編│犯罪時間│犯罪地點  │犯罪手段        │被害人    │所得財物        │證據                │所犯罪名及宣告刑  │
│號│        │          │                │          │                │                    │                  │
├─┼────┼─────┼────────┼─────┼────────┼──────────┼─────────┤
│1 │100年2月│臺南市中西│林奕安及林子祐共│車主謝宗燕│車號VBN-472號輕 │(一)證人即被害車主謝宗│林奕安共同犯竊盜罪│
│  │4日晚間8│區○○街2 │同意圖為自己不法│          │型機車1部       │  燕配偶何敏男於警詢│，累犯，處有期徒刑│
│  │時許    │段284號前 │之所有，基於竊取│          │                │  中之證述（警卷第15│肆月；扣案機車鑰匙│
│  │        │          │他人財物之犯意聯│          │                │  頁正反面）。      │壹支沒收。        │
│  │        │          │絡，由林奕安以其│          │                │(二)左列機車之車輛資料│林子祐共同犯竊盜罪│
│  │        │          │所有之自備鑰匙發│          │                │  查詢結果1份（本院 │，累犯，處有期徒刑│
│  │        │          │動右列機車而竊取│          │                │  卷第56頁）。      │肆月；扣案機車鑰匙│
│  │        │          │之，林子祐則在旁│          │                │(三)監視器錄影翻拍照片│壹支沒收。        │
│  │        │          │把風，得手後作為│          │                │  2張（警卷第51頁） │                  │
│  │        │          │代步工具使用。  │          │                │  。                │                  │
│  │        │          │                │          │                │(四)100年2月10日臺南市│                  │
│  │        │          │                │          │                │  政府警察局第二分局│                  │
│  │        │          │                │          │                │  搜索扣押筆錄及扣押│                  │
│  │        │          │                │          │                │  物品目錄表各1份（ │                  │
│  │        │          │                │          │                │  警卷第6頁、第8頁）│                  │
│  │        │          │                │          │                │  。                │                  │
│  │        │          │                │          │                │(五)扣案機車鑰匙1支。 │                  │
├─┼────┼─────┼────────┼─────┼────────┼──────────┼─────────┤
│2 │100年2月│臺南市中西│林奕安及林子祐共│車主林怡甄│車號UDB-597號輕 │(一)證人即被害車主林怡│林奕安共同犯竊盜罪│
│  │6日下午5│區○○路3 │同意圖為自己不法│          │型機車1部       │  甄於警詢中之證述（│，累犯，處有期徒刑│
│  │時許    │段252號側 │之所有，基於竊取│          │                │  警卷第16至18頁）。│肆月；扣案機車鑰匙│
│  │        │門小巷內  │他人財物之犯意聯│          │                │(二)左列機車之車輛詳細│壹支沒收。        │
│  │        │          │絡，由林奕安以其│          │                │  資料報表1份（警卷 │林子祐共同犯竊盜罪│
│  │        │          │所有之自備鑰匙發│          │                │  第19頁）。        │，累犯，處有期徒刑│
│  │        │          │動右列機車而竊取│          │                │(三)100年2月10日臺南市│肆月；扣案機車鑰匙│
│  │        │          │之，林子祐則在旁│          │                │  政府警察局第二分局│壹支沒收。        │
│  │        │          │把風，得手後作為│          │                │  搜索扣押筆錄及扣押│                  │
│  │        │          │代步工具使用。  │          │                │  物品目錄表各1份（ │                  │
│  │        │          │                │          │                │  警卷第6頁、第8頁）│                  │
│  │        │          │                │          │                │  。                │                  │
│  │        │          │                │          │                │(四)臺南市政府警察局第│                  │
│  │        │          │                │          │                │  二分局100年3月15日│                  │
│  │        │          │                │          │                │  南市警二偵字第1000│                  │
│  │        │          │                │          │                │  014219號函暨該局10│                  │
│  │        │          │                │          │                │  0年3月7日南市警鑑 │                  │
│  │        │          │                │          │                │  字第1002200317號鑑│                  │
│  │        │          │                │          │                │  驗書1份（偵(一)卷即 │                  │
│  │        │          │                │          │                │  臺灣臺南地方法院檢│                  │
│  │        │          │                │          │                │  察署100年度偵字第 │                  │
│  │        │          │                │          │                │  1909號卷第51頁正反│                  │
│  │        │          │                │          │                │  面）。            │                  │
│  │        │          │                │          │                │(五)扣案機車鑰匙1支。 │                  │
├─┼────┼─────┼────────┼─────┼────────┼──────────┼─────────┤
│3 │100年2月│臺南市中西│林奕安及林子祐共│車主陳怡諠│車號VCO-421號輕 │(一)證人即被害車主陳怡│林奕安共同犯竊盜罪│
│  │6日晚間7│區○○街31│同意圖為自己不法│          │型機車1部       │  諠於警詢、偵查中之│，累犯，處有期徒刑│
│  │時許    │2號前     │之所有，基於竊取│          │                │  證述（偵(一)卷第46頁│肆月；扣案機車鑰匙│
│  │        │          │他人財物之犯意聯│          │                │  ，偵(二)卷即臺灣臺南│壹支沒收。        │
│  │        │          │絡，由林奕安以其│          │                │  地方法院檢察署100 │林子祐共同犯竊盜罪│
│  │        │          │所有之自備鑰匙發│          │                │  年度他字第518號卷 │，累犯，處有期徒刑│
│  │        │          │動右列機車而竊取│          │                │  第31至34頁。）    │肆月；扣案機車鑰匙│
│  │        │          │之，林子祐則在旁│          │                │(二)左列機車之車輛詳細│壹支沒收。        │
│  │        │          │把風，得手後作為│          │                │  資料報表、車號查詢│                  │
│  │        │          │代步工具使用。  │          │                │  輕型機車車籍資料、│                  │
│  │        │          │                │          │                │  臺南市政府警察局車│                  │
│  │        │          │                │          │                │  輛協尋電腦輸入單各│                  │
│  │        │          │                │          │                │  1份（警卷第30頁， │                  │
│  │        │          │                │          │                │  偵(一)卷第43頁、第48│                  │
│  │        │          │                │          │                │  至49頁）。        │                  │
│  │        │          │                │          │                │(三)100年2月10日臺南市│                  │
│  │        │          │                │          │                │  政府警察局第二分局│                  │
│  │        │          │                │          │                │  搜索扣押筆錄及扣押│                  │
│  │        │          │                │          │                │  物品目錄表各1份（ │                  │
│  │        │          │                │          │                │  警卷第6頁、第8頁）│                  │
│  │        │          │                │          │                │  。                │                  │
│  │        │          │                │          │                │(四)扣案機車鑰匙1支。 │                  │
├─┼────┼─────┼────────┼─────┼────────┼──────────┼─────────┤
│4 │100年2月│臺南市中西│林奕安及林子祐共│車主葉進山│車號UBG-851號輕 │(一)證人即被害車主葉進│林奕安共同犯竊盜罪│
│  │8日凌晨 │區○○街2 │同意圖為自己不法│          │型機車1部       │  山姪婿黃壽銘於警詢│，累犯，處有期徒刑│
│  │某時許  │段252號前 │之所有，基於竊取│          │                │  中之證述（警卷第20│肆月；扣案機車鑰匙│
│  │        │          │他人財物之犯意聯│          │                │  至23頁）。        │壹支沒收。        │
│  │        │          │絡，由林奕安以其│          │                │(二)左列機車之行照影本│林子祐共同犯竊盜罪│
│  │        │          │所有之自備鑰匙發│          │                │  、臺南市政府警察局│，累犯，處有期徒刑│
│  │        │          │動右列機車而竊取│          │                │  車輛協尋電腦輸入單│肆月；扣案機車鑰匙│
│  │        │          │之，林子祐則在旁│          │                │  各1份（警卷第26頁 │壹支沒收。        │
│  │        │          │把風，得手後作為│          │                │  、第28至29頁）。  │                  │
│  │        │          │代步工具使用。  │          │                │(三)100年2月10日臺南市│                  │
│  │        │          │                │          │                │  政府警察局第二分局│                  │
│  │        │          │                │          │                │  搜索扣押筆錄及扣押│                  │
│  │        │          │                │          │                │  物品目錄表各1份（ │                  │
│  │        │          │                │          │                │  警卷第6頁、第8頁）│                  │
│  │        │          │                │          │                │  。                │                  │
│  │        │          │                │          │                │(四)扣案機車鑰匙1支。 │                  │
├─┼────┼─────┼────────┼─────┼────────┼──────────┼─────────┤
│5 │100年2月│臺南市中西│林奕安及林子祐共│車主王慧修│車號UXE-935號輕 │(一)證人即被害車主王慧│林奕安共同犯竊盜罪│
│  │8日凌晨1│區○○路29│同意圖為自己不法│          │型機車1部       │  修於警詢中之證述（│，累犯，處有期徒刑│
│  │時58分許│號前      │之所有，基於竊取│          │                │  偵(二)卷第21頁正反面│肆月；扣案機車鑰匙│
│  │        │          │他人財物之犯意聯│          │                │  ）。              │壹支沒收。        │
│  │        │          │絡，由林奕安以其│          │                │(二)左列機車之車輛詳細│林子祐共同犯竊盜罪│
│  │        │          │所有之自備鑰匙發│          │                │  資料報表、臺南市政│，累犯，處有期徒刑│
│  │        │          │動右列機車而竊取│          │                │  府警察局車輛協尋電│肆月；扣案機車鑰匙│
│  │        │          │之，林子祐則在旁│          │                │  腦輸入單各1份（偵 │壹支沒收。        │
│  │        │          │把風，得手後作為│          │                │  (二)卷第4至5頁、第7 │                  │
│  │        │          │代步工具使用。  │          │                │  頁）。            │                  │
│  │        │          │                │          │                │(三)100年2月10日臺南市│                  │
│  │        │          │                │          │                │  政府警察局第二分局│                  │
│  │        │          │                │          │                │  搜索扣押筆錄及扣押│                  │
│  │        │          │                │          │                │  物品目錄表各1份（ │                  │
│  │        │          │                │          │                │  警卷第6頁、第8頁）│                  │
│  │        │          │                │          │                │  。                │                  │
│  │        │          │                │          │                │(四)左列機車失竊現場蒐│                  │
│  │        │          │                │          │                │  證照片及監視器翻拍│                  │
│  │        │          │                │          │                │  照片共7張（偵(二)卷 │                  │
│  │        │          │                │          │                │  第8至10頁、第22頁 │                  │
│  │        │          │                │          │                │  ）。              │                  │
│  │        │          │                │          │                │(五)扣案機車鑰匙1支。 │                  │
├─┼────┼─────┼────────┼─────┼────────┼──────────┼─────────┤
│6 │100年2月│臺南市中西│林奕安及林子祐共│車主歐美伶│車號ZWC-726號輕 │(一)證人即被害車主歐美│林奕安共同犯竊盜罪│
│  │8日晚間6│區○○路14│同意圖為自己不法│          │型機車1部       │  伶之姊歐姵彤於警詢│，累犯，處有期徒刑│
│  │時許    │1號前     │之所有，基於竊取│          │                │  中之證述（警卷第32│陸月；扣案機車鑰匙│
│  │        │          │他人財物之犯意聯│          │                │  頁正反面、第35至36│壹支沒收。        │
│  │        │          │絡，由林奕安以其│          │                │  頁）。            │林子祐共同犯竊盜罪│
│  │        │          │所有之自備鑰匙發│          │                │(二)左列機車之臺南市政│，累犯，處有期徒刑│
│  │        │          │動右列機車而竊取│          │                │  府警察局車輛協尋電│伍月；扣案機車鑰匙│
│  │        │          │之，林子祐則在旁│          │                │  腦輸入單1份（警卷 │壹支沒收。        │
│  │        │          │把風，得手後作為│          │                │  第34頁、第37頁）。│                  │
│  │        │          │代步工具使用。  │          │                │(三)100年2月10日臺南市│                  │
│  │        │          │                │          │                │  政府警察局第二分局│                  │
│  │        │          │                │          │                │  搜索扣押筆錄及扣押│                  │
│  │        │          │                │          │                │  物品目錄表各1份（ │                  │
│  │        │          │                │          │                │  警卷第6頁、第8頁）│                  │
│  │        │          │                │          │                │  。                │                  │
│  │        │          │                │          │                │(四)左列機車之贓物認領│                  │
│  │        │          │                │          │                │  保管單1張（警卷第 │                  │
│  │        │          │                │          │                │  33頁）。          │                  │
│  │        │          │                │          │                │(五)扣案機車鑰匙1支。 │                  │
└─┴────┴─────┴────────┴─────┴────────┴──────────┴─────────┘